【裁判字號】    97,簡上,116
【裁判日期】    970229
【裁判案由】    毒品危害防制條例
【裁判全文】
臺灣高雄地方法院刑事判決             97年度簡上字第116號
上  訴  人  臺灣高雄地方法院檢察署檢察官
被      告  甲○○
上列上訴人因被告違反毒品危害防制條例案件，不服本院高雄簡
易庭96年度簡字第7593號中華民國96年12月31日第一審判決（聲
請簡易判決處刑書案號：96年度毒偵字第8713號），提起上訴，
本院管轄之第二審合議庭進行簡式審判程序後，判決如下：
    主  文
原判決撤銷。
甲○○施用第一級毒品，處有期徒刑陸月，如易科罰金，以新臺
幣壹仟元折算壹日。
    事  實
一、甲○○於前因施用毒品案件，經本院以95年度毒聲字第441
    號裁定送觀察、勒戒後，認有繼續施用毒品之傾向，經本院
    以95年度毒聲字第744 號裁定令入戒治處所施以強制戒治，
    於戒治逾6 月後，認已無繼續戒治之必要，於96年2 月2 日
    強制戒治執行完畢釋放。詎猶不知戒除毒癮，於強制戒治執
    行完畢釋放後5 年內，復基於施用第一級毒品之犯意，於96
    年8 月29日11時許為警採尿前回溯24小時內（不含警力拘束
    時間），在其位於高雄市○○區○○街51巷29號之住處，以
    將海洛因摻入香菸點燃吸食產生煙霧之方式，施用第一級毒
    品海洛因1 次。嗣於96年8 月29日11時許，為警持本院核發
    之搜索票至其上開住處執行搜索，經其同意採尿送驗後，結
    果呈現海洛因代謝後之嗎啡、可待因陽性反應，始悉上情。
二、案經高雄市政府警察局移送臺灣高雄地方法院檢察署檢察官
    偵查後，聲請以簡易判決處刑。
    理  由
一、本件被告甲○○所犯係死刑、無期徒刑、最輕本刑為3 年以
    上有期徒刑以外之罪，其於準備程序中就被訴事實為有罪之
    陳述，經告知簡式審判程序之旨，並聽取公訴人、被告之意
    見後，本院合議庭認為適宜而裁定改行簡式審判程序，先予
    敘明。
二、上揭犯罪事實，業據被告於本院審理時坦承不諱，且被告為
    警查獲所採集之尿液，經送高雄市立凱旋醫院先以酵素免疫
    分析法初步檢驗，復以氣相層析質譜儀法確認檢驗之結果，
    均呈現海洛因代謝物嗎啡、可待因陽性反應等情，有該院96
    年9 月17日編號A00000000 號濫用藥物尿液檢驗報告1 紙及
    高雄市政府警察局刑警大隊偵2 隊5 分隊偵辦毒品案件嫌疑
    人尿液採證代碼對照表各1 紙在卷可佐，足見被告上開自白
    ，核與事實相符。又被告前因施用毒品案件，經送觀察、勒
    戒及強制戒治後，於96年2 月2 日強治戒治執行完畢釋放乙
    情，有卷附臺灣高等法院被告前案紀錄表1 份可佐。是被告
    於強制戒治執行完畢釋放後5 年內，復於上揭時、地再次施
    用海洛因之犯行，洵堪認定。從而，本件事證明確，應予依
    法論科。
三、按海洛因係毒品危害防制條例第2 條第2 項第1 款所定之第
    一級毒品。是核被告所為，係犯毒品危害防制條例第10條第
    1 項之施用第一級毒品罪。其為施用而持有海洛因之低度行
    為，應為施用之高度行為所吸收，不另論罪。原審認定被告
    確有施用海洛因犯行而引用原聲請簡易判決處刑書之犯罪事
    實，固屬的論，惟就被告上開犯行誤論以施用第二級毒品罪
    而據以科刑，適用法律容有違誤，是本件上訴意旨即屬有理
    ，自應由本院予以撤銷改判。爰審酌被告因施用毒品案件，
    前經施以觀察、勒戒及強制戒治後，仍再犯本件犯行，足見
    其惡習已深，戒絕毒癮之意志不堅，未能體悟施用毒品對自
    己、家人造成之傷害及社會之負擔，自屬可議，惟念施用毒
    品本質上係屬戕害自身健康之行為，尚未直接危害他人，反
    社會性之程度應屬較低，又其犯後坦承犯行，態度良好，且
    已自費前往醫院就診接受美沙冬減害治療（參被告於97年2
    月27日提出之高雄市立凱旋醫院診斷書1 紙），期能戒絕毒
    癮，足見其深切悔悟之意等一切情狀，酌情量處如主文所示
    之刑，併斟酌其就業情形及經濟狀況等情狀，諭知易科罰金
    ，以新臺幣1 千元折算1 日，以示懲儆。
據上論斷，應依刑事訴訟法第455 條之1 第1 項、第3 項、第
369 條第1 項前段、第364 條、第273 條之1 第1 項、299 條第
1 項前段，毒品危害防制條例第10條第1 項，刑法第11條前段、
刑法第41條第1 項前段，判決如主文。
本案經檢察官乙○○到庭執行職務。
中    華    民    國    97    年    2     月    29    日
                  刑事第十一庭  審判長法  官  施柏宏
                                      法  官  黃繼瑜
                                      法  官  林書慧
以上正本證明與原本無異。
不得上訴。
中    華    民    國    97    年    3     月    3     日
                                      書記官  鍾錦祥
附錄本件論罪科刑法條：
毒品危害防制條例第10條第1項
施用第一級毒品者，處6 月以上5 年以下有期徒刑。


司法院資訊處製作；財團法人民間司法改革基金會備份。
